【裁判字號】    98,上訴,4494
【裁判日期】    990129
【裁判案由】    毒品危害防制條例等
【裁判全文】
臺灣高等法院刑事判決                98年度上訴字第4494號
上  訴  人  臺灣桃園地方法院檢察署檢察官
上  訴  人
即  被  告  甲○○
選任辯護人  黃雅雯  律師
被      告  乙○○
指定辯護人  張漢榮律師
上列上訴人因違反毒品危害防制條例等案件，不服臺灣桃園地方
法院98年度重訴字第23號，中華民國98年9月14日第一審判決（
起訴案號：臺灣桃園地方法院檢察署98年度偵字第3944、4732、
8396號），提起上訴，本院判決如下：
    主  文
原判決關於甲○○部分撤銷。
甲○○共同運輸第一級毒品，處有期徒刑拾玖年。扣於另案如附
表一所示之毒品均沒收銷燬之；扣於另案如附表二所示之物均沒
收；未扣案如附表三所示犯罪所得共計新臺幣陸萬柒仟元與陳連
發、魏早寬、劉學之、黃華榮及不詳年籍、姓名之成年男子連帶
沒收，如全部或一部不能連帶沒收時，以其等財產連帶抵償之。
其餘上訴駁回。
    事  實
一、甲○○明知海洛因及甲基安非他命分屬毒品危害防制條例第
    2條第2項第1款、第2款之第一級毒品、第二級毒品，不得非
    法運輸，且係行政院依懲治走私條例第2條第4項所公告「管
    制物品項目及其數額」甲項第4款之管制進出口物品，不得
    私運進口我國國境。竟與某真實姓名、年籍不詳之成年男子
    （下稱：不詳姓名男子）基於犯意之連絡，行為之分擔，由
    不詳姓名男子，提供內藏有毒品之行李箱及高額報酬，由甲
    ○○提供適當人員將行李箱從泰國運輸回臺灣，謀議既定，
    該不詳姓名男子交付甲○○供聯繫之用如附表二編號五所示
    1、2、4之行動電話3支（均含SIM卡）以供運用，甲○○遂
    與友人黃華榮（經原審法院以97年度重訴字第46號判決判處
    有期徒刑16年確定）、劉學之（經原審法院以97年度重訴字
    第48號判決判處有期徒刑18年，本院以97年上訴字5723號判
    決駁回上訴確定）聯繫，並經由友人陳連發（經原審法院以
    98年重訴字11號判決判處有期徒刑18年，目前仍在本院審理
    中）與魏早寬（經原審法院以97年度重訴字第47號判決判處
    有期徒刑16年，本院以97年上訴字5363號判決駁回上訴確定
    ）取得聯繫，甲○○告知黃華榮、劉學之若將該不詳姓名男
    子所委託之行李箱順利攜帶入境後，各得款新臺幣（下同）
    15萬元、20萬元，甲○○亦告知陳連發若將該不詳姓名男子
    所託之行李箱攜帶入境，則可獲得20萬元之報酬，陳連發則
    將該訊息轉知魏早寬，並告知出發前將可獲得25,000 元，
    事成後再給付30,000元，黃華榮、魏早寬、劉學之均囿於貪
    念，竟允諾以至泰國旅遊之名義，為甲○○及該不詳姓名男
    子攜帶內藏有毒品之行李箱入境，陳連發、黃華榮、劉學之
    、魏早寬，均基於運輸毒品危害防制條例第2條第2項第1款
    、第2款所列之第一級、第二級毒品，及我國行政院依懲治
    走私條例第2條第3項規定公告之「管制物品項目及其數額」
    甲項第4款所列管制進出口物品之毒品海洛因、甲基安非他
    命之犯意，與甲○○及不詳姓名男子本於犯意聯絡及行為之
    分擔，由甲○○、陳連發分別負責辦理魏早寬、黃華榮、劉
    學之前往泰國所需之機票及簽證，待辦訖簽證及機票事宜後
    ，由甲○○先交付15,000元予魏早寬、20,000元予劉學之、
    22, 000元予黃華榮，陳連發另給付10,000元予魏早寬，並
    由甲○○轉交前揭不詳姓名男子所交付之門號0000000000
    號之行動電話予劉學之，再透過陳連發轉交門號0000000000
    號之行動電話予魏早寬，以作為聯繫工具，嗣由陳連發於97
    年6月22日載送魏早寬前往臺中市統聯車站搭乘客運前往臺
    灣桃園國際機場，魏早寬隨即自行搭車前往臺灣桃園國際機
    場，甲○○則與劉學之於97年6月22日一同搭車前往臺灣桃
    園國際機場，黃華榮則於97年6月22日自行搭車前往臺灣桃
    園國際機場，抵達機場後，黃華榮搭乘飛往泰國之長榮航空
    股份有限公司（下稱長榮航空公司）編號BR067號班機，魏
    早寬搭乘中華航空股份有限公司（下稱中華航空公司）編號
    CI693號班機，劉學之搭乘中華航空公司編號CI065號班機，
    甲○○亦於同日搭乘班機至泰國，渠等均抵赴泰國後，劉學
    之、魏早寬、黃華榮於97年6月26日晚間，撥打甲○○所留
    存之泰國電話號碼，劉學之並以其所有之門號0000000000號
    行動電話聯繫甲○○，得知於特定時間應前往某酒店7樓房
    間，劉學之、魏早寬、黃華榮遂先後進入該酒店房間後，分
    別取得由甲○○接續交付夾層內藏有如附表一各編號所示毒
    品之行李箱，甲○○另轉交由前開真實姓名年籍不詳之成年
    男子交付之門號0000000000號行動電話予黃華榮，交代渠等
    回臺完成通關手續後，可將上開行動電話開機，等候對方聯
    絡，並遵照對方指示交付行李箱，魏早寬、劉學之、黃華榮
    回到飯店房間後，將隨身衣物放入行李箱，並將本身帶往泰
    國之旅行箱丟棄，魏早寬、劉學之旋於97年6月27日下午1時
    30分、下午5時分別搭乘中華航空公司編號CI694號、CI696
    號班機回臺，黃華榮則於97年6月27日10時許搭乘長榮航空
    公司編號BR062號班機回臺，甲○○於同日亦自行搭機返台
    ，黃華榮、魏早寬、劉學之自泰國曼谷攜帶如附表一編號一
    至四所示之毒品入境臺灣，旋為警分別於當日下午2時40分
    、7時25分、11時15分許，在臺灣桃園國際機場內，查獲魏
    早寬所攜帶之行李箱內藏有第一級第6項毒品海洛因21包（
    合計淨重2,796.31公克，空包裝總重79.49公克，純度78.38
    ％，純質淨重2,191.75公克）及第二級毒品甲基安非他命25
    粒（合計淨重2.2879克，驗餘淨重2.1977克及分裝袋），黃
    華榮所攜帶之行李箱內藏有第一級毒品海洛因25包（合計淨
    重3410.33公克，空包裝總重101.82公克，純度81.28％，純
    質淨重2771.92公克），劉學之所攜帶之行李箱內藏有第一
    級第6項毒品海洛因25包（合計淨重3475.32公克，空包裝總
    重81.33公克，純度79.36％，純質淨重2758.01公克），並
    扣得上開行李箱3只及如附表二編號五所示之行動電話4支，
    嗣為警突破劉學之、黃華榮、魏早寬心防，且調閱雙向通聯
    記錄比對、分析後，循線於98年2月24日下午7時50分許，在
    臺中市○○○街○段、健行路口查獲甲○○，而知悉上情。
二、案經臺灣高等法院檢察署函送及內政部警政署航空警察局移
    請臺灣桃園地方法院檢察署檢察官偵查起訴。
    理  由
壹、程序部分：
一、按被告以外之人於審判外之言詞或書面陳述，除法律有規定
    者外，不得作為證據，刑事訴訟法第159條第1項定有明文。
    證人甲○○於警詢時之供述，就被告乙○○而言，係被告以
    外之人於審判外之言詞陳述，為傳聞證據，亦無刑事訴訟法
    第159條之2之例外情況。依上開規定，自無證據能力。
二、按刑事訴訟法第158條之3規定：「證人、鑑定人依法應具結
    而未具結者，其證言或鑑定意見，不得作為證據」，所謂「
    依法應具結而未具結者」，係指檢察官或法官依刑事訴訟法
    第175條之規定，以證人身分傳喚被告以外之人（證人、告
    發人、告訴人、被害人、共犯或共同被告）到庭作證，或雖
    非以證人身分傳喚到庭，而於訊問調查過程中，轉換為證人
    身分為調查時，此時其等供述之身分為證人，則檢察官、
    法官自應依本法第186條有關具結之規定，命證人供前或供
    後具結，其陳述始符合第158條之3之規定，而有證據能力。
    若檢察官或法官非以證人身分傳喚而以告發人、告訴人、被
    害人或共犯、共同被告身分傳喚到庭為訊問時（例如刑事訴
    訟法第71條、第219條之6第2項、第236條之1第1項、第248
    條之1、第271條第2項、第271條之1第1項），其身分既非證
    人，即與「依法應具結」之要件不合，縱未命其具結，純屬
    檢察官或法官調查證據職權之適法行使，當無違法可言，而
    前揭非以證人身分而在檢察官面前未經具結之陳述筆錄，除
    顯有不可信之情況者外，依法得為證據。是被告甲○○於98
    年2月25日之偵訊，係以共同被告身分接受偵訊，其所為供
    述，雖未具結，然於原審審理時業以證人身分傳喚到庭並具
    結作證，接受詰問，於被告乙○○之訴訟攻擊、防禦權行使
    ，已然完備，況檢察官偵訊過程，查無違法取供之情形，所
    為陳述蓋係出於供述者之真意，而無顯有不可信之情形，此
    部分證據，就被告乙○○而言，亦應認有證據能力。
三、除上開所示外，以下所引證據，經本院當庭提示，檢察官、
    被告及其辯護人均無意見，且未於言詞辯論終結前聲明異議
    ，本院審酌該等證據作成之情況，認為適於為本件認定事實
    之依據，依刑事訴訟法第159條之5第2項規定，應具有證據
    能力。
貳、有罪部分（甲○○部分）：
一、訊據上訴人即被告甲○○對於上開犯行，雖於偵查及原審審
    理時坦承不諱，惟於本院審理中矢口否認有上開犯行，辯稱
    ：伊只是幫不詳姓名之朋友介紹黃華榮、魏早寬、劉學之到
    泰國帶鑽石、古董回來，並非叫他們運送毒品，辯護人則為
    被告甲○○辯護稱：被告甲○○所為之行為只限於仲介交通
    人員給其上游，並協助辦理交通人員機票與簽證之事宜，以
    及交付行李箱與交通人員，並未處於對交通人員有何監督、
    控制與確保之地位，故被告甲○○之行為非屬運送毒品之構
    成要件行為之主要部分，且其主觀上並非以基於自行參與運
    毒犯罪之意思為之，是被告自應該當幫助犯云云。經查：
(一)按上開事實，業據被告甲○○於偵查及原審審理時坦承不諱
    ，並據證人黃華榮在偵查中具結證稱：要伊運輸毒品，提供
    費用並在泰國交付皮箱給伊之人即為甲○○等語、劉學之在
    偵查中具結證稱：甲○○安排伊走私毒品2次，包括從泰國
    運輸毒品到中國以及本次被查獲之犯行等語、魏早寬在偵查
    中具結證稱：甲○○在泰國交付的皮箱，在入境時被查獲內
    有海洛因等語、以及證人梁素蓉、賴依如、陳連發於檢察官
    訊問及證人黃華榮於原審審理時證述明確（見98年度偵字第
    12 號卷第50頁至第71頁、第89頁至第94頁、原審卷一第122
    頁至第123頁），復有臺北關稅局扣押貨物收據及搜索筆錄
    、旅客入出境紀錄查詢、X光檢查儀注檢行李報告表各3份及
    查獲照片在卷可稽（見原審卷二第12頁至第17頁、第61頁至
    第73頁、第76頁、第432頁至第436頁、第442頁、第443頁、
    第447頁、第448頁），而自共犯劉學之、黃華榮、魏早寬所
    攜帶之行李箱內扣得之白色粉末及藥丸經分別送驗結果，其
    中白色粉末71包確為第一級毒品海洛因（其中25包合計淨重
    3, 475.32公克，空包裝總重81.33公克，純度79.36％，純
    質淨重2758.01公克；其中25包合計淨重341 0.33公克，空
    包裝總重101.82公克，純度81.28％，純質淨重2,771.92公
    克；其中21包合計淨重2,796.31公克，空包裝總重79.49公
    克，純度78.38％，純質淨重2191.75公克），藥丸25顆確為
    第二級毒品甲基安非他命（合計淨重2.2879克，驗餘淨重
    2.1977 克及分裝袋）無誤，有法務部調查局97年7月16日調
    科壹字第09723030810號濫用藥物實驗室鑑定書、97年7月16
    日調科壹字第09723030790濫用藥物實驗鑑定書、97年7月16
    日調科壹字第09723030800號濫用藥物實驗室鑑定書及憲兵
    司令部刑事鑑識中心97年9月19日憲直刑鑑字第0970001 376
    號鑑定書各1份附卷可佐（見原審卷二第25頁、第137-1頁、
    第168頁、第471頁），足認被告甲○○於偵查中、原審審理
    時之自白與上開事實相符。
(二)次按，被告甲○○雖於本院審理中翻異前詞，並以伊只是要
    黃華榮、魏早寬、劉學之到泰國帶鑽石、古董回來，並非要
    他們運送毒品等詞置辯，惟鑽石、古董等物並非我國懲治走
    私條例所管制之進出口物品，交易市場上應不乏合法、安全
    之輸入管道，倘如被告所言伊係介紹黃華榮等人自泰國帶鑽
    石、古董回國，而非使上開人等攜帶毒品，則衡情自應循正
    常交易管道較能確保物品安全，焉會將上開物品藏匿於行李
    箱夾層並大費周章分批攜帶入境。復徵之，被告許以每人15
    萬元之報酬等語（見99年1月20日審判筆錄第2頁），再對照
    被告甲○○於偵查中亦自承單純攜帶行李回國即可取得免費
    食宿、機票及旅費，事成後仍有20萬元之高額報酬等語（見
    98年度偵字第4732號卷第142頁），益證被告於本院審理中
    所為之辯詞顯為臨訟卸責之詞，實無足採。
(三)按現行刑法關於正犯、從犯之區別，係以其主觀之犯意及客
    觀之犯行為標準，凡以自己犯罪之意思而參與犯罪，無論其
    所參與者是否係犯罪構成要件之行為，皆為正犯，其以幫助
    他人犯罪之意思而參與犯罪，其所參與者，苟係犯罪構成要
    件之行為，亦為正犯，必以幫助他人犯罪之意思而參與犯罪
    ，其所參與者又為犯罪構成要件以外之行為，始為從犯。區
    別正犯及從犯之標準如下：(1)以自己犯罪之意思而參與犯罪
    構成要件之行為者為正犯；(2)以幫助他人犯罪之意思而參與
    犯罪構成要件之行為者為正犯；(3)以幫助他人犯罪之意思而
    參與，其所參與之行為，為犯罪構成要件以外之行為者，為
    從犯；(4)以自己犯罪之意思而參與，其所參與之行為，為犯
    罪構成要件以外之行為者，為正犯（參照最高法院24年決議
    ）。故共同實施犯罪行為之人，在合同意思範圍以內，各自
    分擔犯罪行為之一部，相互利用他人之行為，以達其犯罪之
    目的者，即應對於全部所發生之結果，共同負責。又共同正
    犯之意思聯絡，原不以數人間直接發生者為限，即有間接之
    聯絡者，亦包括在內。如甲分別邀約乙、丙犯罪，雖乙、丙
    間彼此並無直接之聯絡，亦無礙於其為共同正犯之成立（最
    高法院92年度臺上字第5407號判決要旨參照）。是共同正犯
    在犯意聯絡範圍內，對全部結果負刑事責任，除有特別情形
    外（如刑法第31條第2項情形），各共同正犯應論處相同之
    罪名（最高法院79年度臺上字第3932號判決要旨參照）。查
    本件被告甲○○經其上游之邀約，由被告甲○○尋覓人員自
    泰國運輸毒品入境臺灣，被告甲○○遂邀共犯黃華榮、劉學
    之至泰國擔任運輸毒品之人員，被告甲○○再透過共犯陳連
    發邀共犯魏早寬擔任運輸毒品之人員，由被告甲○○、陳連
    發分別負責辦理魏早寬、黃華榮、劉學之前往泰國所需之機
    票及簽證，待辦訖簽證及機票事宜後，由被告甲○○先交付
    15,000元予魏早寬、20,000元予劉學之、22,000元予黃華榮
    ，陳連發則給付10,000元予魏早寬，並由被告甲○○、共犯
    陳連發交付行動電話予黃華榮、劉學之、魏早寬等人，以作
    為運輸毒品所用之聯繫工具，於97年6月26日晚間，被告甲
    ○○並至泰國交付內藏有附表一所示毒品之行李箱予共犯黃
    華榮、劉學之、魏早寬，被告甲○○之行為顯係基於自行參
    與運毒犯罪之主觀犯意，並參與、分擔構成要件行為之主要
    部分，依上揭最高法院決議及判決意旨，自屬共同正犯，辯
    護人辯稱被告甲○○之行為僅構成為幫助犯，容有誤解，尚
    無可採。
(四)本案事證明確，被告甲○○之犯行洵堪認定，應依法論科。
二、法律適用之比較說明及論罪理由：
(一)新舊法之比較：法規之制定與法規之修正，如有特定生效日
    之必要者，依中央法規標準法第14條或第20條第2項準用第
    14條之規定，應分別特定其施行日期。是法規制定或前次修
    正基於特殊因素所特定之施行日期，並不適用於日後修正或
    再次修正之條文。而法律之制定或修正，若未明定施行日期
    者，中央法規標準法雖未規定應自何時生效，然法律既經制
    定或修正並經總統公布，自應依一般原則，自公布日起算至
    第3日發生效力。92年7月9日修正公布之毒品危害防制條例
    第36條規定：「本條例自公布後6個月施行。」其立法理由
    謂：「(一)依修正草案第2條第3項規定，法務部需會同衛生
    署成立審議委員會每3個月定期檢討調整毒品之分級及品項
    ，而本次新增第四級毒品，有需要在新法施行前先經該審議
    會檢討後再調整公布，爰預留6個月緩衝期，以利處理。(二
    )依本條例新修正之規定，有必要再訂定相關子法及修正相
    關法規，以配合本條例之施行，故亦有需要預留適當緩衝期
    ，以利訂頒相關子法及相關法規之配合修正」，故該條規定
    ，顯係因應該次修正之需，始預留適當之緩衝期。98年5月
    20日毒品危害防制條例修正條文時，因未有施行日期之特別
    規定，自應依一般原則，自公布日起算至第3日發生效力，
    合先敘明。
(二)按毒品危害防制條例第4條業於98年5月20日以華總一義字第
    09800125141號修正公布，新法第4條規定：「製造、運輸、
    販賣第一級毒品者，處死刑或無期徒刑；處無期徒刑者，得
    併科新臺幣2千萬元以下罰金。製造、運輸、販賣第二級毒
    品者，處無期徒刑或7年以上有期徒刑，得併科新臺幣1千萬
    元以下罰金。製造、運輸、販賣第三級毒品者，處5年以上
    有期徒刑，得併科新臺幣7百萬元以下罰金。製造、運輸、
    販賣第四級毒品者，處3年以上10年以下有期徒刑，得併科
    新臺幣3百萬元以下罰金。製造、運輸、販賣專供製造或施
    用毒品之器具者，處1年以上7年以下有期徒刑，得併科新臺
    幣1百萬元以下罰金。前5項之未遂犯罰之」，而舊法第4條
    規定：「製造、運輸、販賣第一級毒品者，處死刑或無期徒
    刑；處無期徒刑者，得併科新臺幣1千萬元以下罰金。製造
    、運輸、販賣第二級毒品者，處無期徒刑或7年以上有期徒
    刑，得併科新臺幣7百萬元以下罰金。製造、運輸、販賣第
    三級毒品者，處5年以上有期徒刑，得併科新臺幣5百萬元以
    下罰金。製造、運輸、販賣第四級毒品者，處3年以上10年
    以下有期徒刑，得併科新臺幣3百萬元以下罰金。製造、運
    輸、販賣專供製造或施用毒品之器具者，處1年以上7年以下
    有期徒刑，得併科新臺幣1百萬元以下罰金。前5項之未遂犯
    罰之」，經比較修正前後關於罰金刑之規定，固以修正前法
    律，較有利於被告甲○○，惟按毒品危害防制條例第17條亦
    於98年5月20日以華總一義字第09800125141號修正公布，新
    法第17條規定：「犯第4條至第8條、第10條或第11條之罪，
    供出毒品來源，因而查獲其他正犯或共犯者，減輕或免除其
    刑。犯第4條至第8條之罪於偵查及審判中均自白者，減輕其
    刑」，而舊法第17條規定：「犯第4條第1項至第4項、第5條
    第1項至第4項前段、第6條第1項至第4項、第7條第1項至第4
    項、第8條第1項至第4項、第10條或第11條第1項、第2項之
    罪，供出毒品來源，因而破獲者，得減輕其刑」。查本件被
    告甲○○係犯毒品危害防制條例第4條第1項、第2項之運輸
    第一級、第二級毒品罪，被告甲○○已於偵查及原審審理時
    自白犯罪，經比較新舊法結果，以新法對被告甲○○有利，
    是綜合適用修正前、後之罪、刑相關規定予以比較，修正後
    之規定顯較修正前之規定對被告甲○○有利，因此，依刑法
    第2條第1項後段規定，自應整體適用修正後毒品危害防制條
    例之規定。
(三)按海洛因、甲基安非他命係毒品危害防制條例第2條第2項第
    1款、第2款所規定之第一級、第二級毒品，亦為行政院依懲
    治走私條例第2條第4項公告之「管制物品及其數額」甲項第
    4款所列管制進出口物品。核被告甲○○所為，係犯修正後
    毒品危害防制條例第4條第1項、第2項之運輸第一級、第二
    級毒品罪、懲治走私條例第2條第1項之私運管制物品進口罪
    。被告甲○○持有上開毒品之低度行為，為運輸毒品之高度
    行為所吸收，不另論罪。又被告甲○○，基於單一之運輸及
    私運管制物品海洛因、甲基安非他命之犯意，將夾藏海洛因
    、甲基安非他命之3個行李箱，先後委由共犯黃華榮、劉學
    之、魏早寬運輸入境臺灣，其時間緊密，侵害之法益又屬同
    一，依照一般社會通念，客觀上可認為係一個反覆性、延續
    性之犯罪行為，在刑法的評價上應認為一罪。被告甲○○與
    共犯陳連發、魏早寬、劉學之、黃華榮、不詳姓名男子就上
    開犯行，有犯意聯絡及行為分擔，應依刑法第28條規定，論
    以共同正犯。被告甲○○私運管制進口之海洛因及甲基安非
    他命毒品進口，係以一行為觸犯前開3罪名，為想像競合犯
    ，應依刑法第55條前段規定，從一重之運輸第一級毒品罪處
    斷。又被告甲○○於偵查及原審審理中自白犯罪，應依修正
    後毒品危害防制條例第17條第2項之規定減輕其刑。
三、原判決撤銷及科刑理由：
(一)原審認被告犯罪事證明確予以論科，固非無見。惟查：檢察
    官係以被告甲○○就運輸第一級、第二級毒品之犯行，與乙
    ○○（無罪詳後述）、黃華榮、劉學之、魏早寬等人具有犯
    意聯絡與行為分擔，應論以共同正犯，並認其先後與乙○○
    等人共同之犯行，係實質上一罪而提起公訴。而原判決同檢
    察官認定被告甲○○前開犯行為實質一罪，則被告甲○○與
    乙○○所為之犯行既無法證明，被告甲○○就此部分原應為
    無罪之諭知，惟此部分與原審就甲○○論罪科刑部分，公訴
    人認屬實質上一罪關係，原審應不另為無罪之諭知。然查原
    判決漏未審理，並敘明不另為無罪之諭知，容有未洽。被告
    上訴否認犯行，雖無理由，然原判決既有上揭可議，仍應由
    本院就甲○○部分予以撤銷改判。爰審酌被告甲○○正值青
    壯，本可期其行為適法，並經由正當之經濟活動獲取生活之
    資，詎囿於貪念，無視毒品可能造成之危害及法令之禁制，
    竟尋找他人自泰國攜帶海洛因、甲基安他命入我國境內，
    本件共犯黃華榮、劉學之、魏早寬走私入境之海洛因數量非
    屬輕微，惟思及走私所運輸之毒品復在流入市面前即時查獲
    ，而未造成重大實害，被告甲○○為警查獲後，於偵查及原
    審審理時均坦承犯行，犯後態度尚稱良好等一切情狀，檢察
    官起訴書雖對被告甲○○具體求處無期徒刑，本院以上開情
    狀，認檢察官之求刑稍嫌過重，爰審酌修正後毒品危害防制
    條例第17條第2項之規定，量處如主文第2項所示之刑，以示
    懲儆。至上訴意旨以原審量刑過重，請求本院依刑法第59
    條，從輕量刑云云，惟量刑輕重，係屬事實審法院得依職權
    自由裁量之事項，而原審量刑時，均已審酌刑法第57條各款
    所列情狀，既未逾越法定範圍，又未濫用其職權，量刑至為
    妥適，是被告空言指摘原審量刑過重云云，自屬無據。又被
    告運輸第一級、第二級毒品之行為，危害社會治安甚大，並
    查無在被告個人方面有何特殊之原因或環境客觀上足以引起
    一般人同情，是本院認無從依法酌減其刑，併予敘明。
(二)沒收：
1、查扣於另案如附表一所示海洛因、甲基安非他命，分屬毒品
   危害防制條例第2條第2項第1款、第2款所管制之第一級毒品
   、第二級毒品，應依毒品危害防制條例第18條第1項前段之規
   定沒收銷燬之，至鑑驗耗用之毒品既已滅失，自無庸宣告沒
   收銷燬。
2、扣於另案如附表二編號一至三所示之供前開海洛因、甲基安
   非他命包裝用之外包裝袋，均可分別與其內容物分離，而外
   包裝袋主要作用在於包裹毒品，防其裸露、潮濕，便於共犯
   黃華榮、劉學之、魏早寬攜帶及運輸毒品之用，又扣於另案
   如附表二編號四所示行李箱3只，亦屬供本案以空運運送方式
   運輸第一級毒品及第二級毒品，而藏放前開毒品之用，另扣
   於另案如附表二編號五所示之行動電話，其中3支係由前開不
   詳姓名之男子交付予被告甲○○，再由其轉交予共犯黃華榮
   、魏早寬、劉學之以供本案聯繫所用之物，堪認該等物品自
   仍屬共犯即原交付之不詳姓名男子所有，另1支係共犯劉學之
   所有，用以與被告甲○○聯繫運輸毒品所用，此有通聯調閱
   查詢單1份附卷可稽（見98年度偵字第4732號卷第88頁），又
   上開共犯劉學之所有之行動電話SIM卡同亦扣案，使用者向電
   信業者申辦租用門號，於開通上線後電信業者即將SIM卡所有
   權移轉予使用者，有本院97年4月21日院通刑敬97上重更(二
   )14字第0970006512號函可參，則揆之前開本院函釋意旨及說
   明，扣案之附表二編號五所示門號0000000000號行動電話，
   係共犯劉學之所申請，該電話之SIM卡自為共犯劉學之所有，
   均應依毒品危害防制條例第19條第1項前段之規定，宣告沒收
   之。
3、按毒品危害防制條例第19條第1項固規定『犯第4條至第9條、
   第12條、第13條或第14條第1項、第2項之罪者，其供犯罪所
   用或因犯罪所得之財物，均沒收之，如全部或一部不能沒收
   時，追徵其價額或以其財產抵償之』。但共同正犯之犯罪所
   得為現款時，因係合併計算，且於全部或一部不能沒收時，
   以其財產抵償之，為避免執行時發生重複沒收、抵償之情形
   ，故各共同正犯之間係採連帶沒收主義，於裁判時僅諭知連
   帶沒收，不得就全體共同正犯之總所得，對各該共同正犯分
   別重複諭知沒收。（最高法院97年度臺上字第1640號判決意
   旨參照，另最高法院97年度臺上字第1478、1495、1996號判
   決均同此見解）。另按毒品危害防制條例第19條，係採義務
   沒收主義，故運輸毒品所得之金錢，如能認定確係運輸毒品
   所得之款項，均應宣告沒收，不以當場搜獲扣押者為限（93
   年臺上字第3670號判決意旨參照）。又按共同正犯，應對犯
   罪之全部事實負責，是就共同正犯所得財物應合併計算，全
   部追繳沒收，方為適法（司法院2024號解釋、最高法院64 年
   臺上字第2613號判例參照）。查被告甲○○、共犯陳連發分
   別交付共犯魏早寬、劉學之、黃華榮如附表三編號一、二、
   三號所示之部分報酬一情，均據本院認定如前，雖係被告甲
   ○○及共犯陳連發所支付，然被告甲○○既辯稱其係受他人
   指揮，而陳連發又係被告甲○○所招募參與本案，足見被告
   甲○○、陳連發所支付予黃華榮、魏早寬、劉學之之金錢，
   均為該不詳姓名男子之共犯所提供，而屬被告甲○○及陳連
   發、黃華榮、魏早寬、劉學之之共犯本案之所得，縱未扣案
   ，仍無證據證明已不存在，應依毒品危害防制條例第19條第1
   項宣告沒收之，然因未經扣案，爰依該項規定及上開最高法
   院判決意旨，如全部或一部不能沒收時，以被告甲○○及陳
   連發、黃華榮、魏早寬、劉學及不詳姓名男子之財產抵償之
   ，其中連帶沒收部分若對被告甲○○或共犯黃華榮、劉學之
   、魏早寬、陳連發及不詳姓名男子其中之1人已為沒收或抵償
   財物時，就已沒收或抵償之部分，其他人即免除責任。
4、附表二編號五所示之門號0000000000號、0000000000號、000
   0000000號之申請人均非被告甲○○及共犯陳連發、劉學之、
   黃華榮、魏早寬，有電信資料查詢結果在卷可佐（原審卷一
   第179至184頁），且依卷內事證觀之，亦無從認定申請人確
   為本件運輸毒品犯罪之共犯，則因該SIM卡既無法證明為被告
   甲○○或其共犯陳連發、劉學之、黃華榮、魏早寬及不詳姓
   名男子所有之物，爰不併予宣告沒收。
四、公訴意旨另以：被告甲○○、乙○○（無罪，詳後述）明知
    海洛因、甲基安非他命係毒品危害防制條例列管之毒品，未
    經許可不得持有、運輸，仍共同謀議，由被告乙○○前往泰
    國運輸毒品海洛因、甲基安非他命入境臺灣，約定事成後，
    得款20萬元，被告甲○○並辦理被告乙○○前往泰國所需機
    票、簽證，且由被告甲○○有先行出借1萬元予被告乙○○
    ，並交付行動電話予被告乙○○以供在泰國及返國後之聯繫
    工具，嗣於97年6月22日被告甲○○開車載送被告乙○○前
    往臺中市統聯客運車站搭乘客運前往臺灣桃園國際機場，再
    搭乘長榮航空公司BR067號班機前往泰國，於97年6月26日晚
    間，被告乙○○撥打泰國電話，對方要求其前往某酒店7樓
    房間，被告乙○○依指示前去該酒店房間，並自被告甲○○
    手中取得內藏有海洛因、甲基安非他命等物之紅色旅行箱，
    被告乙○○返回其所下榻飯店後，即將自己隨身物品改裝入
    上開旅行箱內，並於隔日即97年6月27日搭乘長榮航空公司
    BR062號班機返臺，其因於入境時未遭察覺而闖關成功，並
    將所攜帶毒品海洛因攜往臺中高鐵車站，交予運輸毒品集團
    人員，被告乙○○並直接在陳連發住處暫住2日等候取得報
    酬，惟經陳連發告知集團高層發生問題，恐要延期付款，被
    告乙○○始先返回住處，約1星期後再由被告甲○○交付扣
    除之前所出借予被告乙○○之1萬元，被告乙○○實得19萬
    元，因認被告乙○○涉犯毒品危害防制條例第4條第1項、第
    2項之罪嫌云云。被告乙○○涉有前揭運輸毒品之犯行，既
    屬不能證明（詳後述），則公訴人指訴被告甲○○提供毒品
    與乙○○之犯行，自亦無法證明，原應為無罪之諭知，惟此
    部分與前揭甲○○論罪科刑部分，公訴人認屬實質上一罪關
    係，爰不另為無罪之諭知，併此敘明。
參、上訴駁回部分（乙○○無罪部分）：
一、公訴意旨略以：被告乙○○明知海洛因、甲基安非他命係毒
    品危害防制條例列管之毒品，未經許可不得持有、運輸，竟
    應被告甲○○（此部份不另為無罪之諭知，詳前述）之邀約
    ，共謀前往泰國運輸毒品海洛因、甲基安非他命入境臺灣，
    約定事成後，得款20萬元，被告甲○○並辦理被告乙○○前
    往泰國所需機票、簽證，且由被告甲○○有先行出借1萬元
    予被告乙○○，並交付行動電話予被告乙○○以供在泰國及
    返國後之聯繫工具，嗣於97年6月22日被告甲○○開車載送
    被告乙○○前往臺中市統聯客運車站搭乘客運前往臺灣桃園
    國際機場，再搭乘長榮航空公司BR067號班機前往泰國，於
    97 年6月26日晚間，被告乙○○撥打泰國電話，對方要求其
    前往某酒店7樓房間，被告乙○○依指示前去該酒店房間，
    並自被告甲○○手中取得內藏有海洛因、甲基安非他命等物
    之紅色旅行箱，被告乙○○返回其所下榻飯店後，即將自己
    隨身物品改裝入上開旅行箱內，並於隔日即97年6月27日搭
    乘長榮航空公司BR062號班機返臺，其因於入境時未遭察覺
    而闖關成功，並將所攜帶毒品海洛因攜往臺中高鐵車站，交
    予運輸毒品集團人員，被告乙○○並直接在陳連發住處暫住
    2 日等候取得報酬，惟經陳連發告知集團高層發生問題，恐
    要延期付款，被告乙○○始先返回住處，約1星期後再由被
    告甲○○交付扣除之前所出借予被告乙○○之1萬元，被告
    乙○○實得19萬元，因認被告乙○○共同涉犯毒品危害防制
    條例第4條第1項、第2項之罪嫌云云。
二、按犯罪事實應依證據認定之，無證據不得認定犯罪事實，刑
    事訴訟法第154條第2項定有明文。又按事實之認定，應憑證
    據，如未能發現確實之證據，或證據不足以證明，自不能以
    推測或擬制之方法，以為裁判基礎；再犯罪事實所憑之證據
    ，無論係直接證據或間接證據，其為訴訟上之證明，須於一
    般人均不致有所懷疑而得確信為真實之程度，始得據為有罪
    之認定，倘其證明尚未達此程度而尚有合理之懷疑存在時，
    本諸無罪推定原則，自應為被告無罪之諭知；又被告否認犯
    罪事實所持辯解縱使不能成立，除非有確實證據足以證明對
    於被告犯罪已無合理之懷疑外，不能遽為有罪之認定；刑事
    訴訟法規定被告有緘默權，被告基於不自證己罪原則，既無
    供述之義務，亦不負自證清白之責任，不能因被告未能提出
    證據資料證明其無罪，或對於被訴之犯罪事實不置可否，即
    認定其有罪，最高法院著有92年度臺上字第2570號判決意旨
    可資參照。
三、公訴人認被告乙○○涉有前揭犯行，無非以被告乙○○、甲
    ○○於偵查中之供述及卷附之旅行社代收辦理出國規費證明
    單、雙向通聯記錄等為其所憑。惟訊據被告乙○○則堅決否
    認上揭犯行，辯稱：在航警局製作筆錄時，伊在警詢時供述
    甲○○將手提箱交給伊，叫伊不要害怕，回臺灣之後開手機
    ，對方會聯絡，出機場後，依照對方指示，去台中高鐵站，
    會有人拿行李並交19萬元給伊等內容雖確實係伊所言，惟並
    未為上揭行為，是航警局警員叫伊照之前製作的筆錄陳述，
    陳連發有跟伊提起有賺錢之機會，但因為沒說清楚，故伊未
    答應，又伊想出國散心，陳連發向伊推薦泰國，伊就將出國
    證件與旅費15000元給陳連發，伊不知陳連發交給甲○○代
    辦。伊到泰國雖有找甲○○，惟其並未交付毒品予伊等語。
四、經查：
(一)按被告乙○○於警詢及檢察官訊問時固曾坦認於97年5、6月
    間陳連發打電話給伊，說被告甲○○那裡有個賺錢的機會，
    之後再到雲林找伊，告訴伊出國跟團旅遊順便帶東西回來，
    可以有10、20萬元之報酬，之後陳連發有陸續跟伊聯繫是否
    願意出國及討論出國時間，伊決定後，陳連發就叫伊準備護
    照、身分證影本及照片，陳連發表示被告甲○○會聯繫旅行
    團等事宜，伊就將上開證件寄給陳連發，97年6月21日伊先
    搭車到陳連發臺中住處，97年6月22日凌晨3、4點陳連發開
    車載伊與魏早寬到臺中火車站前的統聯客運，之後被告甲○
    ○也有來會合，被告甲○○有將出國行程、2支手機及在泰
    國的聯繫電話、零用金10,000元交給伊，手機1支是在臺灣
    用的，1支是在泰國用的，伊自己搭車到機場，護照及簽證
    是旅行社人員在機場交付的，伊到泰國後有依照被告甲○○
    所交付之泰國手機、電話號碼打電話給對方說伊已經到泰國
    了，要回臺灣的前1天，有再依照被告甲○○的指示撥打該
    支電話，結果是被告甲○○接的電話，被告甲○○叫伊將當
    初所留的紙條拿給計程車司機看，司機就載伊到達被告甲○
    ○所在的飯店，被告甲○○將房間內的手提箱交給伊，叫伊
    不要害怕，回臺灣之後要開手機，然後聯絡對方，依對方指
    示碰面交付行李箱，伊回到臺灣後，出機場時伊有依指示聯
    絡對方，伊依對方指示到了臺中烏日高鐵站，到了約定地點
    後，就有人開車來接行李箱，伊就搭車到陳連發臺中住處，
    之後約隔了7到10天左右，被告甲○○在臺中市某處將餘額
    19 萬元交給伊，因為伊之前有跟被告甲○○借了1萬元，所
    以當天實拿19萬元，伊不知道行李箱裡面是裝什麼東西，因
    為行李箱裡面是空的，伊之前有問過陳連發，但是陳連發說
    很安全，叫伊不要怕，並表示X光機也照不出來，狗也聞不
    出來，當時伊需要錢，沒有想太多，如果知道是毒品伊也不
    會運送，伊以為是其他的違禁物，不是毒品，但是伊知道東
    西一定是非法的，黃華榮是跟伊同一團，但是伊並不知黃華
    榮有被查獲，出關後伊拿完行李就離開機場了等情（見98年
    度偵字第4732號卷第160頁至第162頁、第168頁至第172頁）
    ，觀諸被告乙○○於警詢、檢察官訊問時，雖供述其曾代被
    告甲○○攜帶行李箱入境，而行李箱內可能為違禁物等情，
    惟並未供述行李箱內究係裝置何種違禁物，而違禁物之種類
    繁多，違反之法規亦不相同，被告乙○○上開供述，尚不足
    以認定其自白曾攜帶海洛因、甲基安非他命入境臺灣。
(二)次按，被告甲○○於檢察官訊問時雖供述：伊有請被告乙○
    ○出國，朋友交代要拿行李回來，被告乙○○前往泰國的機
    票、食宿費用都是那個朋友支付的，伊幫忙付給旅行社，伊
    告訴陳連發要出國旅遊並拿行李箱回來，價錢滿好的，陳連
    發就介紹被告乙○○給伊，伊有告訴陳連發說行李箱拿回來
    時，陳連發找的人可以獲得20萬元的報酬，被告乙○○要出
    國前，伊有給被告乙○○旅費1、2萬元及聯絡的手機，都是
    交給陳連發轉交，伊在泰國有交付行李箱給被告乙○○，但
    是伊並不知道被告乙○○運輸入境的毒品是海洛因或甲基安
    非他命，當時伊有交付手機給被告乙○○，叫被告乙○○回
    國之後直接以手機聯絡對方，對方會來拿貨，而且當時伊還
    沒有回來臺灣，回國之後伊的朋友有跟伊聯絡，並且將要給
    被告乙○○的20萬元給伊等情（見98年度偵字第4732號卷第
    138頁至第141頁），惟被告甲○○於原審審理時以證人身分
    證述：伊與被告乙○○係朋友關係，透過陳連發而認識，97
    年6月間被告乙○○前往泰國度假的行程都是伊安排的，費
    用是陳連發交給伊的，陳連發跟伊說這些都是被告乙○○交
    給他的，包含證件、護照、15,000元代購機票的費用，當時
    伊有辦理劉學之、魏早寬、黃華榮、被告乙○○到泰國的行
    程，伊就分別找了2個前往泰國的旅行團，將他們4人分別安
    插在那2個團裡，本來是朋友叫伊找3個人到泰國拿東西回來
    ，陳連發將被告乙○○的證件交給伊，陳連發說被告乙○○
    也要去泰國旅遊，伊並沒有找被告乙○○去泰國拿東西，伊
    也沒有交給被告乙○○20萬元，黃華榮、劉學之、魏早寬的
    行李箱是伊交付給他們的，所以伊知道黃華榮、劉學之、魏
    早寬有帶行李箱，但是被告乙○○有無攜帶行李箱伊並不知
    情，96年6月21日被告乙○○要出國前，伊有在車站見過被
    告乙○○，伊只有交付伊在泰國的手機門號給被告乙○○，
    想說被告乙○○時間比較充足的話，伊可以帶被告乙○○去
    一些地方逛逛，後來被告乙○○到泰國時，有來飯店找伊去
    外面輕鬆一下，但是伊對泰國不熟，伊就拒絕了，被告乙○
    ○只停留10幾分鐘就離開，當時伊並沒有交付行李箱給被告
    乙○○，被告乙○○回國之後，伊有跟被告乙○○見過1 次
    面，因為出國前被告乙○○拿給伊的旅費15,000元不夠，被
    告乙○○有向伊借了7,000元，所以被告乙○○拿10,000 元
    還給伊云云（見原審卷一第146頁至第148頁），觀諸證人甲
    ○○證述之內容前後不一，所為證言之真實性，已難令人採
    信；況縱使證人甲○○於偵查中所述之內容為真，及被告乙
    ○○至泰國攜帶行李箱入境臺灣之模式，與遭查獲之黃華榮
    、魏早寬、劉學之相同，但查被告乙○○既未遭檢、警查獲
    ，是否有夾藏運送物品，已無可查證，縱有夾運物品入境亦
    未扣案，仍無法鑑驗其成分，更遑論該物是否確係海洛因或
    甲基安非他命，是尚難以被告乙○○攜帶行李箱入境，遽此
    認被告乙○○有運輸第一、二級毒品及私運管制物品進口之
    犯行。
(三)至證人陳連發於原審審理時證述：伊與被告乙○○是朋友關
    係，97年6月22日被告乙○○前往泰國旅遊並不是伊介紹給
    被告甲○○的，是被告甲○○、乙○○自己聯絡的，伊不知
    道他們如何聯絡上的，被告乙○○出國的護照是被告甲○○
    辦理的，被告乙○○的護照、團費有從雲林寄送給伊，叫伊
    轉交給被告甲○○，被告乙○○在電話中有說團費是15,000
    元，但是被告乙○○寄送來的東西伊並沒有打開來看，被告
    乙○○在出國的前1天是住在伊的住處，回國後也是在伊的
    住處住了2天，被告甲○○在被告乙○○出國的前1 天及被
    告乙○○回國住在伊住處這段時間並沒有到伊的住處，伊在
    警詢中稱被告乙○○八九不離十也是攜帶毒品，是伊猜測的
    ，因為當時被告甲○○在被告乙○○、魏早寬出國前，告訴
    伊有關被告乙○○、魏早寬去泰國玩有賺錢的機會，而後來
    魏早寬出事，伊才知道是因為毒品出事，後來航警局員警問
    伊，伊才會說因為被告乙○○和他們一起去泰國，伊也覺得
    乙○○有攜帶毒品入境的可能，被告乙○○出國前1 天，伊
    並沒有叫被告乙○○幫忙從泰國拿東西回來云云（見原審卷
    一第119頁至第121頁）。據上，證人陳連發並未有實際見聞
    被告乙○○運輸海洛因、甲基安非他命入境臺灣之事實，所
    為不利被告之陳述徒憑猜測，顯難據為不利於被告乙○○之
    認定。
(四)公訴人上訴意旨略以：從被告乙○○前往泰國旅遊之所有費
    用均由甲○○支應，運送毒品海洛因回國後，尚有新臺幣20
    萬元之報酬得以支領，且被告乙○○攜帶毒品入境之代價尚
    較魏早寬等3人攜帶毒品入境之報酬為高，另被告乙○○係
    與黃華榮一同搭乘長榮航空公司編號BRO62號班機回臺，自
    被告乙○○與魏早寬、劉學之及黃華榮同受被告甲○○指示
    運輸毒品入境之模式，及其時間、空間之密接性觀之，被告
    乙○○攜帶入境之物品其內容依經驗法則當與魏早寬、劉學
    之及黃華榮等人所運輸毒品之性質相同云云，惟查：魏早寬
    、劉學之及黃華榮固有攜帶上開毒品入境之事實。然被告乙
    ○○於本院審理中否認甲○○有交付行李箱，且其所攜帶行
    李既未經海關檢查措施查覺有異予以扣押檢驗，自無法逕行
    推認被告亦採同一模式運輸毒品入境，則基於無罪推定原則
    ，難認被告乙○○涉犯公訴人所指之犯行。
五、按認定被告有罪之證據，定需達到使事實審審判之法官有「
    確信」之心證時，方得為被告有罪之判斷。綜上，被告乙○
    ○始終否認本件犯行，而本件公訴人所舉前開事證，均尚未
    達於通常一般之人均不致有所懷疑，得確信其為真實之程度
    ，而有合理性懷疑之存在，無從形成有罪之確信。此外，復
    查無其他積極證據足以證明被告乙○○本件犯行，而公訴人
    所提出之證據，不足為被告乙○○有罪之積極證明，或其闡
    明之證明方法，無從說服法官以形成被告乙○○有罪之心證
    ，根據「罪證有疑，利於被告」之證據法則，應認不能證明
    被告乙○○與甲○○共犯本件犯行，依法應諭知被告乙○○
    無罪之判決。
六、原審本同上之見解，以不能證明被告乙○○運輸第一級、第
    二級毒品之罪，而為被告此部分無罪之諭知，其認事用法，
    俱無違誤。檢察官上訴仍執前詞，認被告涉有前開犯行，指
    摘原判決不當，不能認為有理由，應予駁回，如主文第3項
    所示。
據上論斷，應依刑事訴訟法第368條、第369條第1項前段、第364
條、第299條第1項前段，毒品危害防制條例第4條第1項、第2項
、第17條第2項，第18條第1項、第19條第1項，懲治走私條例第
2條第1項、第11條、刑法第11條前段、第2條第1項後段、第28條
、第55條，判決如主文。
本案經檢察官沈世箴到庭執行職務。
中    華    民    國    99    年    1    月    29     日
                  刑事第八庭審判長法  官  張傳栗
                                  法  官  蔡光治
                                  法  官  劉嶽承
以上正本證明與原本無異。
如不服本判決，應於收受送達後十日內向本院提出上訴書狀，其
未敘述上訴之理由者並得於提起上訴後十日內向本院補提理由書
（均須按他造當事人之人數附繕本）。「切勿逕送上級法院」。
                                  書記官  何仁崴
中    華    民    國    99    年    1     月    29    日
附表一：
┌───┬─────┬───────────────┬───────┐
│編號  │物品名稱  │數                          量│備          註│
├───┼─────┼───────────────┼───────┤
│ 一   │第一級毒品│合計淨重2,796.31公克，純度78.3│係從共犯魏早寬│
│      │海洛因21包│8 ％，純質淨重2,191.75公克。  │所攜帶之行李箱│
│      │          │                              │內查獲        │
├───┼─────┼───────────────┼───────┤
│ 二   │第二級毒品│25粒，淨重2.2879克，取樣0.0902│係從共犯魏早寬│
│      │甲基安非他│克鑑定用罄，餘2.1977克。      │所攜帶之行李箱│
│      │命1包     │                              │內查獲        │
├───┼─────┼───────────────┼───────┤
│ 三   │第一級毒品│合計淨重3,475.32公克，純度79.3│係從共犯劉學之│
│      │海洛因25包│6％，純質淨重2,758.01公克。   │所攜帶之行李箱│
│      │          │                              │內查獲        │
├───┼─────┼───────────────┼───────┤
│ 四   │第一級毒品│合計淨重3,410.33公克，純度81.2│係從共犯黃華榮│
│      │海洛因25包│8％，純質淨重2,771.92公克。   │所攜帶之行李箱│
│      │          │                              │內查獲        │
└───┴─────┴───────────────┴───────┘
 附表二：
┌──┬────┬─────────────────────────┐
│編號│物品名稱│                   數  量                         │
├──┼────┼─────────────────────────┤
│ 一 │包裝袋  │22個（即供附表一編號 (一)所示海洛因包裝用之21個裝 │
│    │        │袋及供附表一編號 (二)所示甲基安非他命包裝用之裝袋1│
│    │        │個，其中21個空包裝總重79.49公克）                 │
├──┼────┼─────────────────────────┤
│ 二 │包裝袋  │25個（空包裝總重81.33公克，即供附表一編號 (三) 示 │
│    │        │海洛因包裝用）                                    │
├──┼────┼─────────────────────────┤
│ 三 │包裝袋  │25個（空包裝總重101.82公克，即供附表一編號 (四) 示│
│    │        │海洛因包裝用）                                    │
├──┼────┼─────────────────────────┤
│ 四 │行李箱  │3只（含厚紙板包裝、黏貼於行李夾層所使用之雙面膠） │
│    │        │                                                  │
├──┼────┼─────────────────────────┤
│ 五 │行動電話│4支，分別係：                                     │
│    │        │1.搭配門號0000000000號行動電話（不含SIM卡1張）。  │
│    │        │2.搭配門號0000000000號行動電話（不含SIM卡1張）。  │
│    │        │3.搭配門號0000000000號行動電話（含SIM卡1張）      │
│    │        │4.搭配門號0000000000號行動電話（不含SIM卡1張）    │
│    │        │                                                  │
│    │        │                                                  │
│    │        │                                                  │
│    │        │                                                  │
└──┴────┴─────────────────────────┘
 附表三：
┌──┬───────┬──────────────────────┐
│編號│犯罪所得      │金額                                        │
├──┼───────┼──────────────────────┤
│一  │共犯魏早寬運輸│25,000元（含陳連發所交付之10,000元及被告成建│
│    │毒品所得      │祥所交付之15,000元）                        │
├──┼───────┼──────────────────────┤
│二  │共犯黃華榮運輸│22,000元。                                  │
│    │毒品所得      │                                            │
├──┼───────┼──────────────────────┤
│三  │共犯劉學之運輸│20,000元。                                  │
│    │毒品所得      │                                            │
├──┴───────┴──────────────────────┤
│合計：新臺幣67,000元                                              │
└─────────────────────────────────┘


司法院資訊處製作；財團法人民間司法改革基金會備份。
